臺灣高等法院刑事判決　　　　　　　　95年度上易字第2591號
上　訴　人　臺灣臺北地方法院檢察署檢察官
上　訴　人
即　被　告　乙○○
選任辯護人　徐南城律師
上列上訴人因被告傷害等案件，不服臺灣臺北地方法院95年度易
字第1871號，中華民國95年11月28日第一審判決（起訴案號：臺
灣臺北地方法院檢察署95年度偵字第12303 號），提起上訴，本
院判決如下：
    主  文
上訴駁回。
    事實及理由
一、本案經本院審理結果，認第一審以上訴人即被告乙○○犯刑
    法第305條之恐嚇罪，判處有期徒刑4月，並諭知易科罰金折
    算之標準為300 元折算一日，並就教唆傷害部分，認不能證
    明犯罪，惟公訴人意旨認與恐嚇部分，有牽連裁判上一罪，
    而不另諭知無罪判決，其認事用法及量刑均無不當，應予維
    持，並引用第一審判決書記載之事實、證據及理由（如附件
    ）。
二、公訴人上訴意旨略以：原判決於判決主文科以被告有期徒刑
    4 月，如易科罰金，以銀元參佰元即新台幣九百元折算一日
    之標準，但於據上論斷欄漏未引「現行法規所定貨幣單位折
    算新台幣條例」第2條之規定等語，按現行法規所定貨幣單
    位折算新台幣條例第2條之規定，核非據上論結欄之必要記
    載事項，上述見解，尚非的論，為無理由，應予駁回。
三、被告上訴意旨略以：王臻、周瑩玉二人於原審證稱：被告並
    未對告訴人甲○○有恐嚇行為，故甲○○、林君玲、陳英村
    、吳瑞琴之證詞明顯不實等語，經查：王臻雖於原審證稱：
    「這些話（類似恐嚇的話）我沒有聽到，但他們有吵架」（
    見原審卷第55頁），惟審諸證人證詞究竟是被告並未出言恐
    嚇，或是被告曾出言恐嚇但證人並未聽到，證人證詞尚不能
    明確證明之，至於被告於離去前之該次恐嚇，證人王臻證稱
    ：「所以我邊走邊回頭，隱約中好像有看到乙○○坐計程車
    離開，大約五十公尺，乙○○有沒有說話我不知道」（見原
    審卷第57頁），因此，證人王臻之證詞尚難引為對被告有利
    之認定。至於證人周瑩玉之證詞：「那天晚上我在房間的外
    面，我本來以為王臻他們在打麻將，後來我知道他們換玩推
    筒子。因為我人不在房內，我聽到裡面出來的人說甲○○、
    乙○○在裡面打架起爭執，因為我男友在房內，我進去看，
    王臻身上有傷痕，他們已經分開了」（見原審卷第59頁），
    可見被告在上揭屋內為恐嚇時，證人周瑩玉並不在現場，不
    能證明之。又原審業已詳予說明何以採認吳瑞琴、林君玲、
    陳英村之證詞之理由，其認事並無違誤。被告猶執前詞以各
    證人證詞並不一致為由上訴，為無理由，亦應駁回。又本案
    事證既已明確，被告再次聲請傳喚證人吳瑞琴、林君玲、陳
    英村即無必要，併予駁回聲請。
據上論結，應依刑事訴訟法第373條、第368條，判決如主文。
本案經檢察官游明仁到庭執行職務
中　　華　　民　　國　　96　　年　　3　　月　　29　　日
　　　　　　　　　刑事第十五庭  審判長法　官 吳昭瑩
　　　　　　　　　　　　　　　　　　  法　官 蘇隆惠
　　　　　　　　　　　　　　　　　　  法　官 王梅英
上訴以上正本證明與原本無異。
不得上訴。
                                      書記官 顧哲瑜
中　　華　　民　　國　　96　　年　　4 　　月　　2 　　日
附錄：本案論罪科刑法條全文
刑法第305條中華民國刑法第305條：
以加害生命、身體、自由、名譽、財產之事，恐嚇他人致生危害
於安全者，處2年以下有期徒刑、拘役或3百元以下罰金。
